臺灣彰化地方法院刑事判決　　　　　　　 96年度易字第207號
公　訴　人　臺灣彰化地方法院檢察署檢察官
被　　　告　甲○○
　　　　　　　　　　（另案於臺灣臺中監獄執行中）
上列被告因竊盜案件，經檢察官聲請簡易判決處刑（95年度偵字
第10914 號），本院彰化簡易庭認不宜以簡易判決處刑（96年度
彰簡字第15號），簽移本院刑事庭依通常程序審理，被告於本院
準備程序中就被訴事實為有罪之陳述，經本院合議庭裁定由受命
法官獨任依簡式審判程序審理，判決如下：
    主    文
甲○○於夜間侵入住宅竊盜，累犯，處有期徒刑玖月；又踰越牆
垣竊盜，累犯，處有期徒刑玖月。應執行有期徒刑壹年貳月。
    犯罪事實及理由
一、犯罪事實：
    甲○○前因施用第一級毒品案件，經本院以91年度訴字第70
    1 號判決判處有期徒刑9 月確定；又因施用第一級毒品案件
    ，經本院以92年度訴字第1183號判決判處有期徒刑11月確定
    ；另因竊盜既遂及竊盜未遂案件，經本院以92年度易字第11
    52號判決各判處有期徒刑5 月及3 月，應執行有期徒刑7 月
    確定；嗣後三罪並經本院裁定應執行有期徒刑1 年5 月確定
    ；其入監接續執行上開案件後，於民國94年9 月21日縮短刑
    期假釋出監付保護管束，已於95年1 月27日因保護管束期滿
    未經撤銷假釋，視為執行完畢；再因竊盜案件，經本院以95
    年度易字第1089號判決各判處有期徒刑8 月、3 月，應執行
    有期徒刑9 月，已於96年2 月7 日因撤回上訴而確定。猶不
    知悔改，因缺錢花用，竟基於意圖為自己不法所有之個別犯
    意，分別：(1)於95年10月上旬某日下午6 時許，因見丙○○
    位在彰化縣彰化市○○街60巷30號之住宅大門未關，即由大
    門進入屋內，徒手竊得丙○○所有之金牌1 面及七星牌香菸
    1 條，得手後，即將竊得之金牌1 面以新臺幣（下同）400
    元之代價售予彰化縣彰化市某不知情之銀樓，香煙則供自己
    吸用殆盡。(2)於95年10月中旬某日下午6 時至7 時許（聲請
    簡易判決處刑書誤載為95年10月22日下午6 時30分，但此係
    被害人發現被竊之時間），因發現恆榮工具廠有限公司（聲
    請簡易判決處刑書誤載為乙○○）位於彰化縣鹿港鎮車圍巷
    16 號 之倉庫牆壁上的窗戶已遭破壞拔除（聲請簡易判決處
    刑書誤載為未上鎖），牆壁上留下一個空洞，即自該空洞踰
    越牆壁而進入倉庫內，徒手竊得恆榮工具廠有限公司所有之
    木工刀半成品4 大袋（約重105 公斤），得手後，即將竊得
    之木工刀半成品4 大袋以700 元之代價售予某不知情之資源
    回收商。嗣經警循線而查獲。
二、被告甲○○於準備程序中，先就前揭犯罪事實為有罪之陳述
    ，且所犯係死刑、無期徒刑、最輕本刑為3 年以上有期徒刑
    以外之罪，經本院合議庭依刑事訴訟法第273 條之1 第1 項
    之規定，裁定由法官一人獨任進行簡式審判程序，合先敘明
    。
三、本案之證據；
  (一)犯案現場照片5張。
  (二)證人即被害人丙○○、證人即被害人恆榮工具廠有限公司業
    務人員乙○○於警詢之證述。
  (三)被告於警、偵訊及本院準備程序、審理時之自白。
四、論罪科刑：
  (一)查95年10月1 日迄同年月10日止，臺灣彰化地區日沒時間均
    於下午5 時45分以前（最晚之日沒時間為95年10月1 日之下
    午5 時45分），有交通部中央氣象局編印之中華民國95年日
    出日沒時刻表1 紙在卷可憑。是上開犯罪事實(1)所示被告進
    入彰化縣彰化市○○街60巷30號住宅竊盜之時間（下午6 時
    許）已屬夜間無誤（被告亦自承係於太陽下山後犯案，參本
    院審判筆錄），被告該次犯行應該當於夜間侵入住宅竊盜之
    要件。
  (二)按牆垣，包括住宅或建築物之牆壁，及圍繞房屋或其庭院土
    地之圍牆（參褚劍鴻先生所著刑法分則釋論第4 次增訂版下
    冊第1154頁），而最高法院42年臺上字第359 號判例意旨【
    按豆腐店工人因店房與他人倉庫毗連，見隔牆有裂縫，遂用
    竹片伸入倉庫，使穀子流出，以麻袋盛之，碾成白米後交由
    店主共同食用。其用竹片伸入倉庫竊取財物，係與踰越牆垣
    竊盜發生同樣結果之行為，自已構成刑法第321 條第1 項第
    2 款之罪】亦明確揭示踰越建築物牆壁之裂縫竊盜該當踰越
    牆垣竊盜之要件。是上開犯罪事實(2)所示之倉庫牆壁上之窗
    戶雖因原已遭破壞拔除而不再屬於安全設備，但該倉庫牆壁
    既仍然存在而具防閑作用，則被告自窗戶遭拔除後之空洞爬
    上牆壁再進入倉庫竊盜，自應構成踰越牆垣竊盜。
  (三)次按毀越門扇而入室行竊，其越入行為即屬侵入住宅，已結
    合於所犯加重竊盜之罪質中，無更行構成侵入住宅罪之理；
    而夜間侵入住宅竊盜罪，係將侵入住宅、竊盜二罪結合為獨
    立之加重竊盜罪，亦無單獨另論侵入住宅罪之餘地（最高法
    院27年上字第1887號判例意旨、84年度臺上字第441 號判決
    意旨參照）。是被告如上開犯罪事實所示分別於夜間侵入住
    宅竊盜及踰越牆垣侵入作為倉庫使用之建築物竊盜，除分別
    構成刑法第321 條第1 項第1 、2 款之夜間侵入住宅竊盜及
    踰越牆垣竊盜之加重竊盜罪外，自均無再論以同法第306 條
    第1 項無故侵入建築物罪之必要。
  (四)是核被告所為如犯罪事實(1)所示之犯行，係犯刑法第321 條
    第1 項第1 款之夜間侵入住宅竊盜罪，所為如犯罪事實(2)所
    示之犯行，係犯刑法第321 條第1 項第2 款之踰越牆垣竊盜
    罪。公訴人聲請簡易判決處刑書雖認被告均係犯刑法第320
    條第1 項之普通竊盜罪，但被告應分別成立夜間侵入住宅竊
    盜及踰越牆垣竊盜罪已如上述，公訴人聲請簡易判決處刑書
    所載容有違誤，惟犯罪事實(1)之犯行業經蒞庭檢察官當庭更
    正起訴法條為刑法第321 條第1 項第1 款，自無庸再為法條
    變更，而犯罪事實(2)部分，因被告竊盜之客觀社會基本事實
    同一，應依法變更起訴法條。
  (五)被告所犯上開二罪，犯意各別，行為互殊，應予分論併罰。
  (六)查被告曾因施用第一級毒品案件，經本院判處有期徒刑9 月
    確定；又因施用第一級毒品案件，經本院判處有期徒刑11月
    確定；另因竊盜既遂及竊盜未遂案件，經本院各判處有期徒
    刑5 月及3 月，應執行有期徒刑7 月確定；嗣後三罪並經本
    院裁定應執行有期徒刑1 年5 月確定；入監接續執行後，已
    於94年9 月21日縮短刑期假釋出監付保護管束，並於95年1
    月27日因保護管束期滿未經撤銷假釋，視為執行完畢，有臺
    灣高等法院被告前案紀錄表1 份附卷可憑，其受此有期徒刑
    執行完畢後，5 年以內故意再犯有期徒刑以上之上開二罪，
    均為累犯，均應依法加重其刑。
  (七)爰審酌被告前有數次施用毒品及竊盜前科，素行不良，有臺
    灣高等法院被告前案紀錄表在卷可參，且本案二次犯行均係
    於其前案竊盜案件（95年度易字第1089號）審理中所為，被
    告顯然欠缺遵守法紀之觀念，又不知自省，實應加以嚴懲，
    惟參酌本次竊盜財物價值非鉅，及其犯罪後於偵、審時均自
    白犯罪之態度等一切情狀，分別量處如主文所示之刑，並定
    其應執行之刑。
五、應依刑事訴訟法第452 條、第273 條之1 第1 項、第299 條
    第1 項前段、第310 條之2 、第454 條第1 項、第300 條，
    刑法第321 條第1 項第1 款、第2 款、第47條第1 項、第51
    條第5 款，判決如主文。
六、如不服本判決，應於判決送達後10日內，向本院提出上訴狀
    （須附繕本）。
本案經檢察官高如應到庭執行職務。
中　　華　　民　　國　　96　　年　　3 　　月　　9 　　日
                  刑事第四庭    法  官  吳永梁
以上正本證明與原本無異。
如不服本判決，應於判決送達後10日內，向本院提出上訴狀（須
附繕本）。
告訴人或被害人對於判決如有不服具備理由請求檢察官上訴者，
其上訴期間之計算係以檢察官收受判決正本之日期為準。
中　　華　　民　　國　　96　　年　　3　　月　　12　 　日
                                書記官  陳美敏
附錄論罪科刑法條全文
刑法第321 條
犯竊盜罪而有左列情形之一者，處6 月以上、5 年以下有期徒刑
：
一  於夜間侵入住宅或有人居住之建築物、船艦或隱匿其內而犯
    之者。
二  毀越門扇、牆垣或其他安全設備而犯之者。
三  攜帶兇器而犯之者。
四  結夥三人以上而犯之者。
五  乘火災、水災或其他災害之際而犯之者。
六  在車站或埠頭而犯之者。
前項之未遂犯罰之。
